臺灣板橋地方法院刑事判決　　　　　100年度交簡上字第179號
上　訴　人　臺灣板橋地方法院檢察署檢察官
被　　　告　黃凱
上列上訴人因被告過失傷害案件，不服本院100 年度交簡字第23
65號，中華民國100 年6 月13日第一審判決（聲請簡易判決處刑
書：臺灣板橋地方法院檢察署100 年度偵字第3095號）提起上訴
，本院第二審合議庭判決如下：
    主      文
上訴駁回。
    事實及理由
一、按被告以外之人於審判外之陳述，雖不符前4 條之規定，而
    經當事人於審判程序同意作為證據，法院審酌該言詞陳述或
    書面陳述作成時之情況，認為適當者，亦得為證據，刑事訴
    訟法第159 條之5 定有明文；故當事人如放棄對原供述人之
    反對詰問權，於審判程序表示同意該等傳聞證據可作為證據
    ，除法院認該傳聞證據欠缺適當性外，自可承認其證據能力
    。經查，關於本案屬於審判外陳述之傳聞證據，公訴人、被
    告黃凱於審判程序均同意作為證據，且經本院審酌該證據作
    成情況均無不適當之情形，是依上開規定，認得作為本案證
    據。
二、經本院審理結果，認原審判決之認事、用法、量刑均無不當
    ，應予維持，並引用附件第一審刑事簡易判決書關於事實、
    證據及理由之記載。
三、檢察官循告訴人李建霖、沈宛霖之請求上訴，以被告於員警
    到達案發現場時，並未承認駕車致人受傷，應無自首情事；
    且被告有多次犯罪前科，本案並造成告訴人沈宛霖受傷非輕
    ，事後又無悔意，亦未達成和解，而認原審量刑過輕，指摘
    原判決不當，並請求改量處有期徒刑5 月云云。
  (一)按刑法第62條所謂自首，祇以犯人在其犯罪未發覺前，自行
    向該管公務員申告其犯罪事實，而接受裁判為已足，至於嗣
    後對於阻卻責任之事由有所辯解，乃辯護權之行使，不能據
    此即認其先前之自首失其效力。查被告於事故現場即已向處
    理員警坦承駕車肇事，並於同日製作談話紀錄表時，說明駕
    車肇事經過，核與當日到場處理之新北市政府警察局永和分
    局永和分隊員警陳玨玎到庭所證：我到現場時只有被告、告
    訴人李建霖在場，告訴人沈宛霖則已由救護車送去醫院，我
    先劃現場圖，瞭解2 人是否為事故車輛駕駛人及行駛方向，
    再進行酒測並製作紀錄，被告當時有承認和李建霖發生車禍
    ；後來到三軍總醫院製作談話紀錄表時，被告表示他行經肇
    事路口時發現大燈沒開，就低頭減速開燈，抬頭看見告訴人
    車輛時已來不及閃避而發生碰撞，被告並未爭執自己無過失
    ，我因而據實填載自首情形紀錄表等語明確相符（見本院卷
    第55頁反面、56頁），足見卷附自首情形紀錄表（見偵卷第
    24頁）所載被告確有自首等情，係屬真實，不因告訴人謂甫
    發生碰撞後，被告曾私下與告訴人就肇事原因、經過有所爭
    執，而影響被告有向該管公務員坦承肇事之事實；又檢察官
    於論告時亦謂本案被告確有自首情事等語（見本院卷第57頁
    ），附此敘明。
  (二)原審以被告所為係犯刑法第284 條第1 項前段之過失傷害罪
    ，並審酌被告明知無駕駛執照依法不得駕車，仍執意騎乘機
    車行駛於道路上，終致肇事，且迄未與告訴人達成和解，賠
    償損失，兼衡被告過失程度、犯後坦承犯行之態度及告訴人
    分別所受傷勢程度等情予以量刑，顯見上訴理由所稱之沈宛
    霖受傷非輕、被告尚未與告訴人和解等，均已經原審於科刑
    時詳為審酌。又被告於員警初訊時即如實告知肇事經過，於
    偵查及審理亦始終坦承犯行，並主動向告訴人等道歉，有歷
    次警詢及偵審筆錄可憑，則檢察官上訴理由空言泛指被告無
    悔意云云，顯非屬實。至於被告雖曾有多次竊盜及違反毒品
    危害防制條例及1 次過失傷害前科，惟本案係過失犯罪，與
    具有犯罪故意所為之犯行不同；另本案過失情節，亦與前於
    97年間因駕車貿然左轉肇事之過失不一，有臺灣板橋地方法
    院檢察署檢察官97年度偵字第20212 號起訴書1 份可參，是
    檢察官以此為本案應從重量刑之理由，亦有誤會。
  (三)是本院審酌上情後，認原審認事用法均無違誤，並已就刑法
    第57條揭示之各種量刑條件妥為斟酌，實無誤認自首或量刑
    過輕之不當。從而，上訴人執前開事由提起上訴，指摘原判
    決不當，請求改量處有期徒刑5 月為無理由，自應予以駁回
    。
四、據上論斷，應依刑事訴訟法第455 條之1 第3 項、第368 條
    、第373 條，判決如主文。
本案經檢察官賴建如到庭執行職務。
中    華    民    國   100    年    8     月    31    日
                  交通法庭  審判長法  官  王綽光
                                  法  官  黃司熒
                                  法  官  洪珮婷
以上正本證明與原本無異。
不得上訴。
                                  書記官  陳永訓
中    華    民    國   100    年    8     月    31    日